

DEISY GARZÓN LEÓN

Soy Desarrolladora Web con enfoque en Frontend. Tengo experiencia maquetación HTML/CSS y Quality Assurance Testing. También soy Diseñadora gráfica con énfasis en animación y tengo amplia trayectoria desde el 2011.

Cuento con habilidades en planeación, innovación, creatividad, negociación, trabajo en equipo, orientación a resultados, resolución de problemas y gestión Ágil de proyectos con SCRUM.

EXPERIENCIA

QA

Feb. 2023 - Oct.2023

- · Diseño y ejecución de casos de prueba
- · Pruebas estáticas y dinámicas
- · API Testing LUGAR: Defytek.

SKILLS: SCRUM, Testing, API Rest, Postman.

Diseñadora gráfica

Sep. 2020 - Jul. 2021

Diseño para los diferentes canales, e-mails y campañas de Enel X.

LUGAR: Datagran

SKILLS: Lean, Animación, HTML, CSS.

Creativa gráfica

9 meses 2019 - 2020

Diseño para las campañas, e-mails, app, y canales de Rappi.

LUGAR: Wavemaker

SKILLS: Agile, Animación, HTML, CSS.

Docente - tiempo completo

6 meses - 2018

Fundamentos de fotografía, Foto diseño, Animación y edición de vídeo, Comunicación audiovisual, Ilustración editorial, Marca y desarrollo de branding, Retogue digital,

e Historia del arte colombiano.

LUGAR: Corporación Unificada Nacional CUN. Programa

de Diseño Gráfico. Regional Tolima

SKILLS: Comunicación efectiva, liderazgo, empatía.

EDUCACIÓN

Cetified Tech Developer - Énfasis Frontend

2021-2023

2014

Digital House (Argentina)

Inglés Intermedio B1-B2 2017- Actualidad

Instituto de lenguas U. Distrital - Duolingo

Professional Graphic Design - Énfasis en 2017

Animación

_...

Diplomado en animación 2016

AniMadeLab - U. Nacional - Colciencias

Retoque digital avanzado

Escuela de Artes y Letras

Zona cinco - Escuela de Cine y Fotografía 2015

Ilustración digital

Zona cinco - Escuela de Cine y Fotografía

/in/daisydew/

+57 318 481 2572

d.dew.design@gmail.com

/DaisyDewD

0

@daisy.dew.art

portfolio-daisydew.vercel.app

HABILIDADES

Figma

Javascript

React

API Rest

Git

Shell

MySQL

Java

Postman

Adobe Creative Cloud

Blender